【裁判字號】    99,交抗,1963
【裁判日期】    991022
【裁判案由】    違反道路交通管理處罰條例
【裁判全文】
臺灣高等法院交通事件裁定            99年度交抗字第1961號
                                    99年度交抗字第1963號
抗  告  人
即受處分人  甲○○
上列抗告人因違反道路交通管理處罰條例案件，不服臺灣板橋地
方法院，中華民國99年8月26日所為之裁定（99年度交聲字第250
7號、第2508號），提起抗告，本院裁定如下：
    主  文
抗告駁回。
    理  由
一、原裁定意旨略以：本件抗告人即受處分人甲○○於民國99年
    5月8日下午3 時20分許，在新竹縣竹北市○○路與縣政二路
    口，因將其已報停之原AG-0188號小客車改懸掛AW-7727號車
    牌行駛，為警查獲，而以受處分人有「使用他車牌照」及「
    牌照供他車使用」之違規，分別依違反道路交通管理處罰條
    例第12條第1 項第5款、同條第2項（原處分及原裁定均漏載
    同條第2 項之規定）之規定掣單舉發。嗣經受處分人於應到
    案日期前提出申訴，原處分機關調查後仍認受處分人有上開
    違規行為，乃於99年7月7日分別裁處受處分人罰鍰新臺幣（
    下同）7,200 元，並均吊銷汽車牌照，核原處分機關關於上
    開違反道路交通管理處罰條例規定部分之裁處並無不當，從
    而，此部分異議為無理由，應予駁回（另關於北監自裁字第
    裁40-E00000000號裁決處分，因原處分機關已同意基於行政
    罰法第24條規定得併入其它處分，不再處罰）等語。
二、抗告意旨略以：
（一）受處分人所有之AG- 0188號小客車因損壞不能行駛致須送
      修，因而掛上同為受處分人所有之AW- 7727號汽車車牌，
      並無任何違法意圖。本件係因監理機關對於報停而必需送
      修之車輛無法給予臨時牌照所致，且原辦理停駛之AG- 01
      88號車牌才剛經監理單位准予辦理復駛完畢後，即遭吊銷
      之，此反覆之行政行為，有欠妥適。
（二）承辦員警所開立之竹縣警交字第E00000000 號舉發違反道
      路通管理事件通知書之填單日期有誤，此部分之瑕疵，原
      裁定並無處置，亦有違誤云云。
三、按汽車有牌照借供他車使用或使用他車牌照行駛者，處汽車
    所有人3,600 元以上10,800元以下罰鍰，上開牌照吊銷之，
    道路交通管理處罰條例第12條第1項第5款、第12條第2 項亦
    定有明文。
四、經查：
（一）受處分人前揭違規事實，已據其自承在卷，復有舉發通知
      單、裁決書等附卷可憑，其違規行為堪認為係真實。
（二）按所謂「一事不二罰」原則，就行政制裁而言，係指違法
      行為人之同一違法行為，違反數個法律，不得以同一事實
      和同一依據，給予兩次以上行政處罰；反之，為達行政「
      合目的性」之要求，遇有數個違反行政義務之行為，應分
      別處罰，倘行為人之違規行為可得評價為二行為，就各該
      行政義務違反行為各為裁處，尚不致認為逾越必要程度而
      與比例原則相違。經查，本件受處分人確有將其所有之AW
      -7727號汽車車牌懸掛在其所有、已報停之AG-0188號自小
      客車上之行為，已如前述，核其所為，係觸犯道路交通管
      理處罰條例第12條第1項第5款前段之不得將牌照借供他車
      使用之規定外，亦觸犯同條例第12條第1項第5款後段之不
      得使用他車牌照行駛之規定。而「使用他車牌照行駛」之
      違規行為，與「牌照借供他車使用」之違規行為，係屬不
      同構成要件之二個獨立之違規行為，與上開之同一違法行
      為，違反數個法律行為之情狀有間，此參諸同條例第12條
      第1項第5款之立法目的、處罰性質及要件，對於「使用他
      車牌照行駛」之違規行為，與「牌照借供他車使用」之違
      規行為，予以分別裁處，並無違反行政罰法之意旨，此不
      因不同車輛同屬受處分人所有而異，否則將形成以車輛所
      有人是否同一作為處罰標準，自非妥適，受處分人所辯本
      件兩輛車同屬受處分人所有，自有一事不罰之適用云云，
      自無理由。受處分人縱認監理機關對於發給臨時牌照使用
      之限制應予放寬，此應向相關之主管機關反應，由該主管
      機關評估是否有檢討改善之必要，在臨時牌照使用之限制
      放寬之前，抗告人仍應遵守相關之規定，自不得咨意而為
      上開違規之行為，視相關規定如無物，自屬當然。準此，
      受處分人所辯非咨意違規等語，亦無理由。至原已辦理停
      駛之AG- 0188號汽車車牌，經受處分人至監理單位申請准
      予復駛等情，與系爭車牌因受處分人上開違規行為後遭吊
      銷等情，實屬二事，並無關聯，難認行政機關有何為反覆
      處分之違誤。
（三）另就本件承辦員警所開立之竹縣警交字第E00000000號 舉
      發違反道路通管理事件通知書之填單日期（99年5 月23日
      ）與違規日期（99年5月8日）不符乙節，填單日期固有錯
      誤，惟受處分人並不否認其確有於99年5月8日當日使用其
      他車號牌照行駛於道路之違規行為一節（見受處分人聲明
      異議狀，原審卷第5頁至第6頁），足認本件違規之時間應
      為99年5月8日，而本件違規舉發通知單上所載填單日期原
      本雖記載「99年5 月23日」，惟事後已經警員余立仲更正
      於蓋印職章於上（見原審卷第16頁），此應認僅係文字書
      寫之顯然錯誤（因同一份舉發通知單上，另有一個應到案
      日期係99年5 月23日，顯有可能係警員在填寫規違日期、
      應到案日期、至最後的「填單日期」時有所誤載），自不
      影響於本件交通違規處分之效力及原裁定之意旨，且與本
      件違規事實無涉，仍無礙於受處分人該部分違規行為之認
      定，併予說明。
（四）綜上所述，本件受處分人確有「使用他車牌照行駛」之違
      規，及「牌照借供他車使用」之違規等行為，原處分機關
      依道路交通管理處罰條例第12條第1項第5款、同條第2 項
      之規定，分別裁處受處分人罰鍰7,200 元，並均吊銷汽車
      牌照，於法洵屬有據。原裁定認受處分人確有前揭違規行
      為，因而將受處分人此部分之異議聲明駁回，其認事用法
      ，並無違誤。受處分人抗告意旨，仍執前揭辯詞指摘原裁
      定不當，並無理由，應予駁回。
五、據上論斷，應依道路交通案件處理辦法第26條，刑事訴訟法
    第412 條，裁定如主文。
中    華    民    國    99    年    10    月    22    日
                  刑事第十四庭  審判長法  官  陳志洋
                                      法  官  梁耀鑌
                                      法  官  遲中慧
以上正本證明與原本無異。
不得抗告。
                                      書記官  陳韋杉
中    華    民    國    99    年    10    月    22    日

司法院資訊處製作；財團法人民間司法改革基金會備份。
